臺灣高等法院臺中分院刑事判決
111年度上易字第456號
上  訴  人  
即  被  告  邱順炤


上列上訴人即被告因加重竊盜案件，不服臺灣苗栗地方法院111
年度易字第89號中華民國111年4月27日第一審判決（起訴案號：
臺灣苗栗地方檢察署111年度偵字第1234號），提起上訴，本院
判決如下：
    主  文
上訴駁回。
    理  由
一、本案經本院審理結果，認第一審判決認事、用法及量刑均無
    不當，應予維持，並引用第一審判決書記載之犯罪事實、證
    據及理由（如附件）。
二、本案上訴人即被告邱順炤（下稱被告）不服原審判決提起上
    訴，其上訴理由略以：被告此次犯行與前案犯罪類型迥異，
　　非屬同性質犯罪，且犯後態度良好，其母親於民國110年10
    月、11月間拿新臺幣（下同）8000元與被害人王玉麒和解，
    故原審量刑猶為過重，請從輕量刑等語。
三、經查：
　㈠刑之量定，乃法律賦予法院自由裁量之事項，倘於科刑時，
　　已以行為人之責任為基礎，並斟酌刑法第57條所列各款事項
　　，而未逾越法定刑度，即難謂違法。原審因認被告犯加重竊
　　盜犯行之事證明確，並依刑法第57條所定科刑輕重應審酌之
　　事項（包括其行為惡性、犯罪動機、手段、所生損害、生活
　　經濟狀況，犯罪後態度等一切情狀）而量處有期徒刑6月，
　　並諭知易科罰金之折算標準，核原審量刑要屬妥適，應予維
　　持。
　㈡被告上訴請求從輕量刑云云。惟原審對於本案之科刑，顯係
　　本於被告之責任為基礎，並已具體斟酌刑法第57條所列情形
　　而為量定，並未偏執一端，而有失之過重之情事，尚無濫用
　　量刑職權之情事，自難指為違法。
　㈢又被告上訴陳稱業與告訴人達成和解，並由其母親給付賠償
　　金8000元予被害人等語。惟被害人向本院陳報：其平時都居
　　住在臺北，偶爾假日才回三灣，上次回去，沒有聽被告母親
　　講本案的事情，也沒有收到被告母親拿被告賠償的8000元，
　　請依法判決等語，有本院公務電話查詢紀錄表1份在卷可憑
　　（見本院卷第131頁），從而，被告以與被害人達成和解為
　　由，請求從輕量刑等語，亦難認有理由。
四、綜上，被告上訴為無理由，應予駁回。　　
五、被告經合法傳喚，於本院111年7月20日審判期日未到庭，有
    本院送達證書2份及刑事報到單1份存卷可佐（見本院卷第12
     5、128-3頁），其無正當理由不到庭，故不待其陳述，逕
    行判決。
據上論斷，應依刑事訴訟法第371條、第373條、第368條，判決如主文。
本案經檢察官莊佳瑋提起公訴，檢察官謝岳錦到庭執行職務。
中　　華　　民　　國　　111 　年　　8 　　月　　3 　　日
           刑事第十一庭    審判長法　官   張  意  聰
                                 法　官   田  德  煙
                                 法　官   周  瑞  芬
以上正本證明與原本無異。
不得上訴。
                                 書記官   賴  玉  芬
　　　　　　　　　　　　　　　　 　　
中　　華　　民　　國　　111 　年　　8 　　月　　3 　　日
附件：
              臺灣苗栗地方法院刑事判決
111年度易字第89號
公  訴  人  臺灣苗栗地方檢察署檢察官
被      告  邱順炤  
　　　　　　　　　
　　　　　　　　　
                  
上列被告因加重竊盜案件，經檢察官提起公訴（111年度偵字第1
234號），被告於本院準備程序中就被訴之事實為有罪之陳述，
經裁定改依簡式審判程序審理，並判決如下：
    主  文
邱順炤犯加重竊盜罪，處有期徒刑陸月，如易科罰金，以新臺幣
壹仟元折算壹日。
未扣案之犯罪所得鏈鋸壹台沒收，於全部或一部不能沒收或不宜
執行沒收時，追徵其價額。
    事  實  及  理  由
一、本院認定被告邱順炤之犯罪事實、證據及應適用之法條，除
    證據名稱應補充「被告於本院審理中自白、本院公務電話紀
    錄表」外，其餘均與檢察官起訴書之記載相同，茲引用之（
    如附件）；另補充：被告前因施用毒品案件，經本院以106 
    年度訴字第458 號判決判處有期徒刑7 月、8 月，應執行有
    期徒刑1 年確定，入監執行後於民國108 年5 月22日執行完
    畢出監乙節，有臺灣高等法院被告前案紀錄表在卷可稽，其
    於受徒刑執行完畢後5 年以內故意再犯本案有期徒刑以上之
    罪，為累犯。另補充：基於累犯者有其特別惡性及對刑罰反
    應力薄弱等立法理由，一律須加重最低本刑，於不符合刑法
    第59條所定要件之情形下，致生行為人所受之刑罰超過其所
    應負擔罪責之個案，其人身自由因此遭受過苛之侵害部分，
    對人民受憲法第8條保障之人身自由所為限制，不符憲法罪
    刑相當原則，牴觸憲法第23條比例原則，是為避免發生上述
    罪刑不相當之情形，法院就該個案應依本解釋意旨，裁量是
    否加重最低本刑，此有司法院釋字第775 號解釋文可參。本
    院審酌被告本案犯行縱有不該，惟此次犯行與其前所載構成
    累犯之前案犯罪類型迥異，其既非屬在執行同質性犯罪之刑
    罰完畢後5 年內，仍無從經由前案刑責予以矯正非行行為及
    強化法治觀念而再犯之人，足認其與現行刑法認累犯者因有
    特別惡性及對刑罰反應力薄弱等情而須加重本刑之立法理由
    尚屬有間，審酌各情應認被告就本案罪雖構成累犯，惟尚無
    須加重本刑，附此敘明（依據司法院頒布之刑事判決精簡原
    則，主文得不記載累犯）。
二、爰審酌被告為59年8月21日出生，教育程度為國中肄業，此
    為被告於本院審理時所坦認；其為智識成熟之成年人，竟不
    知進取，為貪圖小利竟任意竊取他人之物品，造成被害人受
    有財物損失，及其犯罪後尚能坦認犯行，態度尚可，迄今未
    能與被害人達成和解及被告於本院審理時所自述之家庭狀況
    、經濟狀況等一切情狀，量處如主文所示之刑，又審酌其年
    齡、職業、收入、社會地位等節，並依刑法第41條第1 項前
    段之規定，諭知易科罰金之折算標準如主文所示，以資儆懲
    。另被告本案犯罪所得即未扣案之鏈鋸1台，依據刑法第38
    條之1第1項、第3項之規定，依法諭知沒收，於全部或一部
    不能沒收或不宜執行沒收時，追徵其價額。
據上論斷，應依刑事訴訟法第273 條之1 第1 項、第299 條第1
項前段、第310 條之2 、第454 條第2 項、第450 條第1 項，判
決如主文。
本案經檢察官莊佳瑋提起公訴，檢察官吳宛真到庭執行職務。
中　　華　　民　　國　　111 　年　　4 　　月　　27　　日
                  刑事第一庭  法  官  許蓓雯
以上正本證明與原本無異。　　　　　　　　　　　　　　　　如不服本判決應於收受判決後20日內向本院提出上訴書狀，並應敘述具體理由。其未敘述上訴理由者，應於上訴期間屆滿後20日內向本院補提理由書(均須按他造當事人之人數附繕本)「切勿逕送上級法院」。告訴人或被害人如對本判決不服者，應具備理由請求檢察官上訴，其上訴期間之計算係以檢察官收受判決正本之日期為準。　　　　　　　　　　　　　
                              書記官  蔡孟穎
中　　華　　民　　國　　111 　年　　4 　　月　　27　　日
附錄本判決論罪科刑法條
中華民國刑法第321條
犯前條第1項、第2項之罪而有下列情形之一者，處6月以上5年以
下有期徒刑，得併科50萬元以下罰金：
一、侵入住宅或有人居住之建築物、船艦或隱匿其內而犯之。
二、毀越門窗、牆垣或其他安全設備而犯之。
三、攜帶兇器而犯之。
四、結夥三人以上而犯之。
五、乘火災、水災或其他災害之際而犯之。
六、在車站、港埠、航空站或其他供水、陸、空公眾運輸之舟、
    車、航空機內而犯之。
前項之未遂犯罰之。